臺灣高等法院高雄分院刑事判決　　　　　　　　九十三年度上訴字第七一號
　　上　訴　人　臺灣屏東地方法院檢察署檢察官
　　被　　　告　甲○○
右上訴人因被告違反毒品危害防制條例案件，不服臺灣屏東地方法院九十三年度訴字
第三五六號中華民國九十三年六月十日第一審判決（起訴案號：臺灣屏東地方法院檢
察署九十三年度毒偵字第七一三號），提起上訴（移
三年度毒偵字第一二八六號），本院判決如左：
      主    文
原判決撤銷。
甲○○連續施用第一級毒品，處有期徒刑拾月。扣案海洛因貳小包（驗後淨重０‧０
五公克、空包裝重０‧三六公克）沒收銷燬之。
      事    實
一、甲○○前因施用毒品案件，經臺灣屏東地方法院於民國（下同）九十三年一月七
    日以九十三年度毒聲字第二八號裁定送觀察、勒戒後，認無繼續施用毒品之傾向
    ，嗣經台灣屏東地方法院檢察署檢察官於九十三年一月二十九日以九十三年度毒
    偵字第一０二號為不起訴處分確定。詎仍不知悔改，於觀察、勒戒執行完畢釋放
    後五年內，復基於施用第一級毒品海洛因之概括犯意，自九十三年二月十一日零
    時起至九十三年四月十日下午三時三十分（警訊採尿時）起回溯二十四小時內之
    某時止，連續在其屏東縣內埔鄉○○村○○路四九一號住處及屏東縣麟洛鄉○○
    街之產業道路上等處，施用第一級毒品海洛因多次；嗣為警於九十三年四月六日
    十一時二十分在上開俊賢街之產業道路地點為警查獲，並扣得海洛因二小包（驗
    後淨重０‧０五公克、空包裝重０‧三六公克）。又於九十三年四月十日下午一
    時五分許，在屏東縣內埔鄉○○村○○路九十六號前，因涉嫌竊盜為警查獲，經
    警帶回採尿，經檢出其尿液呈嗎啡陽性反應，始發覺上情。
二、案經屏東縣警察局屏東分局、內埔分局先後報請台灣屏東地方法院檢察署檢察官
    偵查起訴暨移送本院併案審理。
      理    由
一、被告甲○○於本院審理時雖未到庭；惟右揭事實，業據被告甲○○分別於警訊時
    及檢察官偵查中供認不諱，且其於九十三年四月六日、同年月十日為警查獲時所
    採之尿液，均檢出呈嗎啡陽性反應，有屏東縣衛生局九十三年四月二十六日屏縣
    衛檢六字第九三０一四六號、九十三年五月二十一日屏縣衛檢六字第九三０一七
    七號煙毒及麻醉藥品類委託檢驗結果通知書各乙份及長榮大學確認報告乙份附卷
    可稽（見九十三年度毒偵字第七一三號偵查卷第三十六、第四十頁，屏東縣警察
    局內埔分局警卷第五頁）。而海洛因施用入人體後水解還原成嗎啡，再循嗎啡之
    代謝方式排體外，亦據行政院衛生署藥物食品檢驗局（73）藥檢壹字第○三○二
    二一號函說明綦詳。另海洛因經注射入人體後，約百分之五十以上於八小時內自
    尿中排出，至二十四小時排出約百分之九十，但四十八小時後仍有微量可檢出等
    語。此外，按通常健康成人一次注射嗎啡十五公絲，而以現行採用蟻醛酸試液及
    鉬鋑銨酸試液檢檢驗其尿液時，注射後八小時內所排尿液易於檢出；八小時至二
    十四小時，視其取尿時間及尿量多寡，可能檢出；至二十四小時以後所排之尿液
    ，用上述方法已難檢出，亦據行政院衛生署藥物食品檢驗局七十三年十一月三十
    日（73）藥檢壹字第○三○二二一號函釋在案。則被告於九十三年四月十日下午
    三時三十分（警訊採尿時）前二十四小時內某時，確有施用第一級毒品海洛因之
    犯行，殆無疑義。又前開扣案之白色粉末二小包（驗後淨重０‧０五公克、空包
    裝重０‧三六公克），經送檢驗結果，均含毒品海洛因成分，有法務部調查局九
    十三年五月十二日調科壹字第240003009號鑑定通知書一紙在卷可稽（見九十三
    年度毒偵字第七一三號偵查卷第四十二頁）；準此，被告前開施用第一級毒品海
    洛因之犯行，已堪認定。
二、按犯毒品危害防制條例第十條之罪，經觀察、勒戒後，檢察官依據勒戒處所之陳
    報，認受觀察、勒戒人無繼續施用毒品之傾向者，應即釋放，並為不起訴之處分
    ；觀察、勒戒執行完畢釋放後，五年內再犯第十條之罪者，檢察官應依法追訴，
    毒品危害防制條例第二十條第二項、第二十三條第二項分別定有明文。查被告前
    因施用毒品案件，經原審法院以九十三年度毒聲字第二八號裁定送觀察、勒戒後
    ，認無繼續施用毒品之傾向，嗣經台灣屏東地方法院檢察署檢察官於九十三年一
    月二十九日以九十三年度毒偵字第一０二號為不起訴處分確定等情，有臺灣屏東
    地方法院檢察署刑案資料查註紀錄表、臺灣高等法院被告全國前案紀錄表、不起
    訴處分書等在卷可按；被告於觀察、勒戒執行完畢釋放後，五年內再犯本件毒品
    危害防制條例第十條第一項之罪，依前開說明，自應依法論科。
三、查海洛因係毒品危害防制條例第二條第一項第一款所列舉之第一級毒品。核被告
    多次施用第一級毒品海洛因之行為，係違反毒品危害防制條例第十條第一項之施
    用第一級毒品罪。被告多次施用第一級毒品之犯行，手法相同，反覆為之，所犯
    又係同一罪名之罪，顯係基於概括之犯意所為，應依連續犯之規定以施用第一級
    毒品一罪論，並依法加重其刑。又被告先後持有海洛因後，進而施用，其持有行
    為應被施用行為所吸收，不另論其持有第一級毒品罪。公訴人雖未就被告自九十
    三年二月十一日零時起至九十三年二月二十日下午四時許止，及自九十三年四月
    七日起至九十三年四月十日下午三時三十分（即警訊採尿時）起回溯二十四小時
    內之某時止，連續施用第一級毒品海洛因之犯行起訴，惟此部分與已起訴部分，
    係基於概括犯意所為，屬裁判上一罪之連續犯關係，本院自得一併審究，併此敘
    明。
四、原審予以論罪科刑，固非無見；惟查：原判決未及就被告自九十三年二月十一日
    零時起至九十三年二月二十日下午四時許止，及自九十三年四月七日起至九十三
    年四月十日下午三時三十分起回溯二十四小時內之某時止，連續施用第一級毒品
    海洛因之犯行（即移送本院併辦部分），一併加以審判，自有未洽。檢察官上訴
    意旨，執此指摘原判決不當，為有理由，自應由本院將原判決撤銷改判。茲審酌
    被告前因施用毒品犯行，甫經觀察、勒戒後，仍故態復萌，再予施用毒品不輟，
    無視於毒品對於自身健康之戕害及國家對於杜絕毒品犯罪之禁令，及其施用毒品
    之次數，犯後坦承施用第一級毒犯行，態度尚佳等一切情狀，量處有期徒刑十月
    。扣案海洛因貳小包（驗後淨重０‧０五公克、空包裝重０‧三六公克），依毒
    品危害防制條例第十八條第一項前段之規定併予宣告沒收銷燬之。
五、被告於審理期日經合法傳喚，無正當理由不到庭，依法不待其陳述，逕行判決，
    併予敘明。
據上論斷，應依刑事訴訟法第三百六十九條第一項前段、第三百六十四條、第三百七
十一條、第二百九十九條第一項前段，毒品危害防制條例第十條第一項、第十八條第
一項前段，刑法第十一條、第五十六條，判決如主文。
本案經檢察官朱文彬到庭執行職務。
中      華      民      國      九十三    年      八    月    二十四    日
                              臺灣高等法院高雄分院刑事第四庭
                                  審判長法官  蕭權閔
                                        法官  陳吉雄
                                        法官  李嘉興
右正本證明與原本無異。
如不服本判決應於收受本判決後十日內向本院提出上訴書狀，其未述上訴理由者，
並得於提起上訴後十日內向本院補提理由書狀（均須按他造當事人之人數附繕本)「
切勿逕送上級法院」。
                                      書記官  劉金萍
中      華      民      國      九十三    年      八    月    二十四    日
附錄本判決論罪科刑法條：
毒品危害防制條例第十條第一項
  施用第一級毒品者，處六月以上五年以下有期徒刑。
